【裁判字號】    98,簡上,1344
【裁判日期】    990115
【裁判案由】    都市計畫法
【裁判全文】
臺灣板橋地方法院刑事判決            98年度簡上字第1344號
上  訴  人
即  被  告  甲○○
上列上訴人即被告因違反都市計畫法案件，不服本院簡易庭九十
八年度簡字第七八七二號，中華民國九十八年十月十二日第一審
簡易判決（聲請案號：臺灣板橋地方法院檢察署九十八年度偵字
第二二三四號），提起上訴，本院判決如下：
    主  文
上訴駁回。
    事  實
一、甲○○係「立益建築材料行」及「總立建材有限公司」之負
    責人，明知張清溪所有坐落臺北縣五股鄉○○段塭底小段（
    聲請書誤載溫底小段）第十九之二地號土地，屬於臺北縣五
    股鄉都市計畫農業區範圍內之土地，依都市計畫法第七十九
    條之規定，對上開都市計畫範圍內土地之使用，或從事建造
    、採取土石、變更地形，須依都市計畫法或內政部、直轄市
    、縣（市）（局）政府依都市計畫法所發布之命令為之，違
    反者得處其使用人新臺幣（下同）六萬元以上三十萬元以下
    罰鍰，並勒令拆除、改建、停止使用或恢復原狀；不拆除、
    改建、停止使用或恢復原狀者，得按次處罰，並停止供水、
    供電、封閉、強制拆除或採取其他恢復原狀之措施，其費用
    由土地或建築物所有權人、使用人或管理人負擔。詎甲○○
    （即立益建材行）於民國九十六年間，向地主張清溪租用上
    開土地後，未經主管機關許可，擅自在上址農業區土地上違
    法從事砂石加工、堆置等行為，而改變地形；嗣經臺北縣政
    府於九十六年九月六日查獲上情，以其違反都市計畫法臺灣
    省施行細則第二十九條有關土地使用分區管制規定，於九十
    六年十月九日以北府城開字第０九六０六六八七０二號處分
    書對「甲○○」處以新臺幣（下同）六萬元罰鍰，並勒令立
    即停止使用並回復原狀，甲○○於九十六年十月十一日收受
    送達，仍不依令停止使用；嗣臺北縣政府城鄉發展局於九十
    七年三月十日前往現場查緝，發現仍未停止使用，遂於九十
    七年三月十四日再以北府城開字第０九七０一七００三二號
    處分書，對「甲○○」處以十二萬元罰鍰，並勒令立即停止
    使用，甲○○於九十七年三月十四日收受送達後，仍未置理
    。嗣臺北縣政府城鄉發展局派員於九十七年八月二十九日上
    午十時許，再度前往上址進行聯合稽查時，查獲現場仍堆置
    砂石、水泥磚等原料及擺放活動式碎解機、輸送帶等機器，
    仍未恢復土地原狀使用，再於九十七年九月三日，以北府城
    開字第０九七０六六０二三三號處分書，對「甲○○」處以
    三十萬元罰鍰，並勒令立即停止使用，甲○○於九十七年九
    月八日收受送達，臺北縣政府城鄉發展局並移送司法機關偵
    辦，甲○○始於本案審理期間回復原狀。
二、案經臺北縣政府城鄉發展局函送臺灣板橋地方法院檢察署檢
    察官偵查，聲請以簡易判決處刑。
    理  由
壹、程序方面：
    按被告以外之人於審判外之言詞或書面陳述，除法律有規定
    者外，不得作為證據；又被告以外之人於審判外之陳述，雖
    不符合同法第一百五十九條之一至第一百五十九條之四之規
    定，但經當事人於審判程序同意作為證據，法院審酌該言詞
    陳述或書面陳述作成時之情況，認為適當者，亦得為證據。
    當事人、代理人或辯護人於法院調查證據時，知有第一百五
    十九條第一項不得為證據之情形，而未於言詞辯論終結前聲
    明異議者，視為有前項之同意，刑事訴訟法第一百五十九條
    第一項及第一百五十九條之五分別定有明文。經查，本判決
    下列所引用之各該被告以外之人於審判外之陳述（包含書面
    陳述），雖屬傳聞證據，但檢察官及被告於本院準備程序及
    審判期日中，均同意此部分之證據有證據能力，且迄至言詞
    辯論終結前亦未撤回前開同意，本院審酌上開證據資料製作
    時之情況，尚無違法不當及證明力明顯過低之瑕疵，亦認為
    以之作為證據應屬適當，揆諸前開刑事訴訟法第一百五十九
    條之五規定，認前揭證據資料均有證據能力，合先敘明。
貳、實體方面：
一、訊據上訴人即被告甲○○於本院審理中，固坦承於上揭時間
    ，未經許可在農業區土地從事砂石加工、堆置，而改變地形
    之事實不諱，但矢口否認被訴違反都市計畫法之犯行，辯稱
    ：伊不知處分書係送達給立益建材行或總立公司，不知何人
    受處分，故無法依規定暫停使用，回復原狀；且該區另有他
    人違法建屋使用，本案僅對伊取締處分有所不公；伊所堆置
    之土石業於九十八年十月十二日原審判決前回復原狀，原審
    未及審酌，致量刑過重云云。惟查：
（一）被告甲○○係立益建築材料行及總立建材有限公司之負責
      人，於上揭時間，未經許可在臺北縣五股鄉都市計畫農業
      區即臺北縣五股鄉○○段塭底小段第十九之二地號土地從
      事砂石加工、堆置，而改變地形，並經多次查獲等行為，
      業據其在偵查中及本院審理中供承不諱；而其因此為臺北
      縣政府、臺北縣政府城鄉發展局分別處分六萬元至三十萬
      元不等罰鐶，並勒令立即停止使用等事實，亦有縣府九十
      六年十月九日北府城開字第０九六０六六八七０二號處分
      書，該局九十七年三月十四日北府城開字第０九七０一七
      ００三二號處分書、九十七年九月三日第0000000
      000號處分書及送達證書各一份，九十七年八月二十九
      日、九十七年十月十六日會勘紀錄及現場照片等證物在卷
      可稽（見偵卷第三至四十頁），自堪認定。
（二）被告於本院準備程序為認罪之表示，但於審理中則執前詞
      置辯，但「立益建築材料行」僅係一般商號組織，並無法
      人之獨立人格，故此商號與被告甲○○具同一性。而上開
      處分書之「受處分人欄」，均明載受處分人為「甲○○」
      ，其後亦列載甲○○之出生年月日、身分證字號、住居所
      足資識別之資料（見偵卷第七、十二、十八頁），亦依法
      送達由甲○○收受（見偵卷第三、八、十四頁），是上開
      處分書之處分對象係本案被告甲○○，至為灼然，被告甲
      ○○亦因此負有停止使用並回復原狀之義務；雖其第三次
      處分書之收受正本欄位除「立益建築材料行甲○○」外，
      另贅載「總立建材有限公司」，但其受處分人欄仍係「甲
      ○○」，此項因便利送達而贅記並不影響其處分、送達之
      效力，被告辯稱不知係何人受處分云云，不足採信。
（三）又法院審判之對象，係檢察官所指被告之人，故本院僅得
      對被告之行為是否處構成犯罪進行審查，至他人有無遭檢
      察官追訴，非本院所得審究。況此次查緝作業，係配合臺
      北縣政府「砂石場聯合稽查小組」辦理「板橋市縣選委會
      後方砂石場」、「嘉信砂石場」、「總立建材有限公司」
      「子創企業有限公司」違法使用部分進行專案追蹤，有臺
      北縣政府水利局九十七年十月二十二日北水資字第０九七
      ０七九００五七號函一紙附卷可憑（見偵卷第三十七頁）
      ，本有針對性，而立益建築材料行與總立建材有限公司係
      使用同一處所，被告甲○○因此受處分，難謂違反公平原
      則。況被告甲○○於九十六年九月六日為臺北縣政府查獲
      後，於九十六年十月九日以北府城開字第０九六０六六八
      七０二號處分書處以六萬元罰鍰，並勒令立即停止使用並
      回復原狀，被告於九十六年十月十一日收受送達後即應有
      停止使用之不作為及回復原狀之作為義務，迨臺北縣政府
      城鄉發展局於五個月後之九十七年三月十日前往現場查緝
      ，仍未停止使用，即成立都市計畫法第八十條之罪責。而
      本案係臺北縣政府城鄉發展局於五個月後之九十七年八月
      二十九日第三次前往上址進行聯合稽查時，查獲現場仍堆
      置砂石、水泥磚等原料及擺放活動式碎解機、輸送帶等機
      器，仍未恢復土地原狀使用，始移送司法機關偵辦，實已
      酌留相當之期間，而被告遲於犯罪成立後近一年，始於本
      院審理期間清理，顯見其心存佼倖，自無可取。
（四）綜上所述，被告以上所辯各節顯屬事後卸責之詞，不足採
      信。本案事證明確，被告犯行洵堪認定。
二、查被告甲○○在都市計畫範圍內使用土地，違反都市計畫法
    規定，前經臺北縣政府依都市計畫法第七十九條條規定以行
    政處分方式勒令其停止使用上開土地並恢復原狀後，仍不遵
    守該命令內容而繼續違法使用，核其所為，乃違反都市計畫
    法第七十九條規定，應依同法第八十條規定處斷。
三、原審以被告犯行明確，依刑事訴訟法第四百四十九條第一項
    前段、第三項、第四百五十四條第二項，都市計畫法第七十
    九條、第八十條，刑法第十一條前段、第四十一條第一項前
    段之規定，並審酌被告違法使用農業區土地，多次遭取締後
    仍不遵地方政府停止使用及限期恢復原狀之命令，致生對於
    都市計畫發展之危害，並兼衡其犯罪之動機、目的、手段，
    且於犯罪後尚知坦承部分犯行等一切情狀，量處拘役五十日
    及易科罰金之折算標準，其認事用法並無違誤，量刑亦屬妥
    適。被告仍執陳詞上訴否認犯行，又認原審量刑過重，指摘
    原判決不當。惟被告以其不知受處分及主張處分不公等情，
    依前揭說明並無理由外，其係在犯罪成立後近一年，始於本
    院審理期間清理，犯罪後之態度不佳，況本件之法定刑係六
    個月以下有期徒刑或拘役，原審僅判處拘役五十日，已屬從
    輕考量，被告猶指過重，實屬無據。綜上各節，被告之上訴
    並無理由，應駁回之。
據上論斷，應依刑事訴訟法第四百五十五條之一第一項、第三項
、第三百六十八條，判決如主文。
本案經檢察官楊承翰到庭執行職務。
中    華    民    國    99    年    1     月    15    日
                  刑事第五庭  審判長法  官  鄭水銓
                                    法  官  黎錦福
                                    法  官  謝梨敏
以上正本證明與原本無異。
本判決不得上訴。
                                    書記官  許清秋
中    華    民    國    99    年    1     月    22    日
附錄本案論罪科刑法條全文：
都市計畫法第七十九條
都市計畫範圍內土地或建築物之使用，或從事建造、採取土石、
變更地形，違反本法或內政部、直轄市、縣 (市)( 局)政府依本
法所發布之命令者，當地地方政府或鄉、鎮、縣轄市公所得處其
土地或建築物所有權人、使用人或管理人新臺幣六萬元以上三十
萬元以下罰鍰，並勒令拆除、改建、停止使用或恢復原狀。不拆
除、改建、停止使用或恢復原狀者，得按次處罰，並停止供水、
供電、封閉、強制拆除或採取其他恢復原狀之措施，其費用由土
地或建築物所有權人、使用人或管理人負擔。
前項罰鍰，經限期繳納，屆期不繳納者，依法移送強制執行。
依第八十一條劃定地區範圍實施禁建地區，適用前二項之規定。
都市計畫法第八十條
不遵前條規定拆除、改建、停止使用或恢復原狀者，除應依法予
以行政強制執行外，並得處六個月以下有期徒刑或拘役。

司法院資訊處製作；財團法人民間司法改革基金會備份。
